【裁判字號】    99,易,468
【裁判日期】    990609
【裁判案由】    竊盜
【裁判全文】
臺灣彰化地方法院刑事判決               99年度易字第468號
公  訴  人  臺灣彰化地方法院檢察署檢察官
被      告  甲○○
上列被告因竊盜案件，經檢察官提起公訴（99年度偵字第3602號
、第3685號），被告於準備程序進行中就被訴事實為有罪之陳述
，經合議庭裁定改行簡式審判程序，本院判決如下：
    主  文
甲○○攜帶兇器竊盜，累犯，處有期徒刑捌月，扣案之T 型扳手
壹支沒收；又攜帶兇器竊盜，累犯，處有期徒刑柒月，扣案之Y
型扳手壹支沒收；又竊盜，累犯，處有期徒刑伍月，扣案之鑰匙
肆支均沒收。主刑部分應執行有期徒刑壹年伍月。
    犯罪事實
一、甲○○前於民國96年間因竊盜案件，經本院以96年度員簡字
    第529 號判決判處有期徒刑6 月確定（第1 案）；再於97年
    間因竊盜案件，經本院以97年度易字第988 號判決判處有期
    徒刑4 月確定（第2 案）；又於97年間因詐欺案件，經本院
    以97年度員簡字第344 號判決判處有期徒刑5 月確定（第3
    案）；復於97年因施用毒品案件，經本院以97年度訴字第15
    39號判決判處有期徒刑9 月確定（第4 案），嗣第2 案至第
    4 案經本院以97年度聲字第1848號裁定定其應執行刑為有期
    徒刑1 年3 月確定，經送監與第1 案接續執行，甫於98年11
    月18日縮短刑期執行完畢。詎仍不知悔改，復意圖為自己不
    法之所有，先後為下列竊盜行為：
（一）於99年3 月6 日凌晨某時許，持其所有且客觀上足以危害
      人之生命、身體、安全可供兇器使用之T 型扳手，在彰化
      縣埤頭鄉○○○路202 巷29號前，以將該T 型扳手插入電
      門啟動引擎之方式，竊取丙○○所有停放在上址之車號GU
      6-953 號重型機車1 輛，得手後隨即騎乘上開機車離去，
      並將該部機車作為其代步之工具。嗣員警因甲○○為毒品
      列管人口而至其住處盤查時，發覺停放於甲○○住處外之
      上開機車電門上插有T 型扳手，合理懷疑該部機車為甲○
      ○所竊取，遂詢問其有無竊取前開機車，經其坦承前開行
      為，而查知上情，並扣得甲○○所有供竊取上開機車所用
      之T 型扳手1 支。
（二）於99年3 月10日上午4 時至6 時間某時，在彰化縣秀水鄉
      ○○街530 號前，見丁○○所有之車牌號碼PZ-0736 號自
      用小貨車停置於該處無人看守，竟持客觀上足以危害人之
      生命、身體、安全可供兇器使用之Y 型扳手拆卸該車之車
      用電池1 個，並將上開車用電池搬放至其所騎乘之機車上
      而竊取之，得手後隨即將上開車用電池搬運回家作為家中
      電源使用。
（三）於99年4 月1 日上午3 時至4 時間某時，在彰化縣彰化市
      ○○街121 巷25弄57號前，以將其自備鑰匙插入電門啟動
      引擎之方式，竊取乙○○所有停放在上址之車號MR2-860
      號重型機車，得手後隨即騎乘該部機車離去，並將該部機
      車作為其代步之工具。嗣於99年4 月16日10時20分許，甲
      ○○騎乘前開車牌號碼MR2-860 號重型機車載運上開車用
      電池至位於彰化縣花壇鄉○○路145 號之日發資源回收場
      變賣該車用電池時，為警當場查獲，而查知上情，並扣得
      甲○○所有且分別供犯罪事實欄一（二）（三）所示竊盜
      犯行所用之Y 型扳手1 支、鑰匙4 支及甲○○所有與本案
      無關之齒輪梅花扳手1 支。
二、案經彰化縣警察局彰化分局、鹿港分局分別報告臺灣彰化地
    方法院檢察署檢察官偵查起訴。
    理  由
一、本件被告甲○○所涉為死刑、無期徒刑、最輕本刑為3 年以
    上有期徒刑或高等法院管轄第一審案件以外之罪，並於本院
    行準備程序時就被訴事實為有罪之陳述，本院合議庭依刑事
    訴訟法第273 條之1 第1 項規定，裁定改由受命法官獨任行
    簡式審判程序，先予敘明。
二、訊據被告對於上開犯罪事實均坦承不諱，核與證人即被害人
    丙○○、丁○○、乙○○於警詢中指證之失竊情節相符，復
    有現場照片4 張及贓物認領保管單3 份在卷可稽，並有T 型
    扳手、Y 型扳手各1 支及鑰匙4 支扣案可資佐證，足認被告
    之自白與事實相符，其犯行均堪認定。
三、按刑法第321 條第1 項第3 款之攜帶兇器竊盜罪，係以行為
    人攜帶兇器竊盜為其加重條件，此所謂兇器，其種類並無限
    制，凡客觀上足對人之生命、身體、安全構成威脅，具有危
    險性之兇器均屬之，且祇須行竊時攜帶此種具有危險性之兇
    器為已足，並不以攜帶之初有行兇之意圖為必要（最高法院
    79年臺上字第5253號判例參照）。查被告於行竊時所攜帶之
    T 型扳手、Y 型扳手，均屬金屬材質，此有卷附之照片可稽
    ，客觀上自足以對人之生命、身體、安全構成威脅，而為兇
    器之一種。核被告就犯罪事實欄一、（一）（二）所為，均
    係犯刑法第321 條第1 項第3 款之攜帶兇器竊盜罪；就犯罪
    事實欄一、（三）所為，係犯刑法第320 條第1 項之普通竊
    盜罪。被告上開3 次竊盜犯行，犯意各別，行為互殊，應予
    分論併罰。又被告有前揭刑案執行完畢之情形，此有臺灣高
    等法院被告前案紀錄表1 份在卷可按，被告受有期徒刑之執
    行完畢後，5 年內故意再犯本案法定本刑有期徒刑以上之各
    罪，均為累犯，均應依刑法第47條第1 項規定加重其刑。爰
    審酌被告素行不佳，猶未思改過遷善，不思循正途以獲取個
    人所需，竟圖以行竊手段，貪圖不勞而獲之非法利益，惟其
    犯後坦承犯行，尚有悔意，暨審酌其智識程度、生活狀況、
    被害人受害情節等一切情狀，分別量處如主文所示之刑，並
    定其應執行刑。扣案之T 型扳手、Y 型扳手各1 支及鑰匙4
    支，均為被告所有，分別供其實施本件犯罪事實欄一、（一
    ）（二）（三）竊盜犯行使用之物，業據其供承在卷，爰均
    依刑法第38條第1 項第2 款規定宣告沒收之。至扣案之齒輪
    梅花扳手1 支，雖為被告所有之物，惟無證據證明與本案有
    何關連，亦非違禁物，尚無從逕予宣告沒收，附此敘明。
據上論斷，應依刑事訴訟法第273 條之1 第1 項、第299 條第1
項前段，刑法第321 條第1 項第3 款、第320 條第1 項、第47條
第1 項、第38條第1 項第2 款，第51條第5 款，刑法施行法第1
條之1 ，判決如主文。
本案經檢察官陳建佑到庭執行職務。
中    華    民    國    99    年    6     月    9     日
                  刑事第二庭    法      官  江彥儀
以上正本證明與原本無異。
如不服本判決應於收受判決後10日內向本院提出上訴書狀，並應
敘述具體理由；其未敘述上訴理由者，應於上訴期間屆滿後20日
內向本院補提理由書（均須按他造當事人之人數附繕本）「切勿
逕送上級法院」。
告訴人或被害人對於判決如有不服具備理由請求檢察官上訴者，
其上訴期間之計算係以檢察官收受判決正本之日期為準。
中    華    民    國    99    年     6    月    9    日
                                書  記  官  黃明慧
附錄本案論罪科刑法條:
中華民國刑法第321條
（加重竊盜罪）
犯竊盜罪而有左列情形之一者，處 6 月以上、 5 年以下有期徒
刑：
一、於夜間侵入住宅或有人居住之建築物、船艦或隱匿其內而犯
    之者。
二、毀越門扇、牆垣或其他安全設備而犯之者。
三、攜帶兇器而犯之者。
四、結夥三人以上而犯之者。
五、乘火災、水災或其他災害之際而犯之者。
六、在車站或埠頭而犯之者。
前項之未遂犯罰之。
中華民國刑法第320條
（普通竊盜罪、竊佔罪）
意圖為自己或第三人不法之所有，而竊取他人之動產者，為竊盜
罪，處5  年以下有期徒刑、拘役或 5 百元以下罰金。
意圖為自己或第三人不法之利益，而竊佔他人之不動產者，依前
項之規定處斷。
前二項之未遂犯罰之。

司法院資訊處製作；財團法人民間司法改革基金會備份。
